臺灣雲林地方法院刑事附帶民事判決
110年度虎簡附民字第21號
附民原告    程進教
附民被告    廖世傑
            廖欽立
上列被告因妨害名譽案件（110年度虎簡字第263號），經原告提
起刑事附帶民事訴訟，本院判決如下：
    主  文
原告之訴及假執行之聲請均駁回。
    事  實
一、原告聲明及陳述如刑事附帶民事訴訟起訴狀所載。
二、被告未為任何聲明或陳述，亦未提出任何書狀。
    理  由
一、按提起附帶民事訴訟，應於刑事訴訟起訴後第二審辯論終結
    前為之。但在第一審辯論終結後提起上訴前，不得提起，刑
    事訴訟法第488條定有明文。又於簡易程序，刑事簡易案件
    在法院繫屬中，其簡易程序猶在，自得隨時提起附帶民事訴
    訟；若案件業經判決而終結，已無繫屬，自無程序可資依附
    ，無從提起附帶民事訴訟，須待提起上訴後，案件繫屬於第
    二審時，始有「訴訟」程序可資依附，始得再行提起附帶民
    事訴訟（臺灣高等法院暨所屬法院92年法律座談會刑事類提
    案第35號研討意見參照）。又法院認為原告之訴不合法者，
    應以判決駁回之，刑事訴訟法第502條第1項亦有明文。
二、經查，被告廖世傑、廖欽立被訴妨害名譽案件，業經本院虎
    尾簡易庭於民國110年12月28日，以110年度虎簡字第263號
    判決判處被告廖世傑犯公然侮辱罪，共2罪，各處罰金新臺
    幣（下同）3,000元，如易服勞役，均以1,000元折算壹日。
    應執行罰金5,000元，如易服勞役，以1,000元折算壹日；被
    告廖欽立犯公然侮辱罪，處罰金4,000元，如易服勞役，以1
    ,000元折算壹日在案。而直至110年12月29日原告之刑事附
    帶民事起訴狀方送達於本院，分別有本院110年度虎簡字第2
    63號刑事判決及收狀戳記章在卷可稽，則原告提起本件刑事
    附帶民事訴訟時，因刑事部分第一審業已終結，以致無所附
    麗，揆諸前揭說明，原告提起本件刑事附帶民事訴訟並不合
    法，且無可補正，應予駁回。又原告之訴既經駁回，其假執
    行之聲請亦失所附麗，自應併予駁回。惟此仍無礙原告依所
    主張之法律關係另循一般民事訴訟途徑起訴或待本案於第二
    審而有訴訟程序可資依附時，再行提起附帶民事訴訟之權利
    ，附此敘明。
三、據上論結，應依刑事訴訟法第502條第1項，判決如主文。
中　　華　　民　　國　　110 　年　　12　　月　　30　　日
                  虎尾簡易庭  法  官  張文俊
以上正本證明與原本無異。
如不服本判決應於收受判決後20日內向本院提出上訴書狀，並應
敘述具體理由；其未敘述上訴理由者，應於上訴期間屆滿後20日
內向本院補提理由書（均須按他造當事人之人數附繕本）。「切
勿逕送上級法院」。
                              書記官　黃佑怡
中　　華　　民　　國　　110 　年　　12　　月　　30　　日